臺灣高等法院刑事判決
                                   108年度上訴字第3272號
上  訴  人
即  被  告  王  強


輔  佐  人  
即被告之兄  王明輝

上列上訴人因妨害風化案件，不服臺灣臺北地方法院106 年訴字
第247號，中華民國108年07月10日第一審判決（起訴案號：臺灣
臺北地方檢察署105年度偵字第32 號、3310號、5980號、8657號
），提起上訴，本院判決如下：
    主  文
原判決關於乙○定執行刑部分撤銷。
乙○共同犯如附表一各編號所示之罪，各處如附表一「宣告之主
刑」欄所示之刑，應執行有期徒刑壹年捌月。
其他上訴駁回。
    事  實
一、乙○（綽號小強）與王明郎（綽號阿國）、黃旭景（綽號小
    其、阿其）、大陸地區女子孫瑤（綽號小美，擔任「機房」
    之犯行未經檢察官起訴）、顧巧鳳（綽號紀姐）、程崇德（
    綽號老爹，二人所犯，經原審判決有期徒刑一年得易科罰金
    ，未據上訴而確定）、甲○○（綽號石頭）、黃柏翔（綽號阿
    肯）、林本宏（馬伕代號75）、侯緯謙（綽號阿布）、陳俊
    斌（綽號阿順）、劉垣彥（綽號小寶）、趙守敏（綽號大寶
    ）、黃浩津（綽號阿浩）、鄭文豪（綽號小貝）、劉森源（
    王明郎、黃旭景、甲○○、黃柏翔、林本宏、侯緯謙、陳俊斌
    、劉垣彥、趙守敏、黃浩津、鄭文豪、劉森源，由原審法院
    以簡易程序處刑），共同基於意圖使女子與他人為性交行為
    而媒介以營利犯意聯絡，由乙○自103 年10月間某日起，成
    立美強生應召站（依序改名為米其林應召站、金財神應召站
    、大金應召站，下稱大金應召站）並擔任負責人，且在大陸
    地區廣東省東莞市○○鎮○○00號設立機房，渠等間透過如附表
    二所示電話相聯繫，共同圖利媒介附表一所示女子於附表一
    所載時間與男客從事性交行為交易（參與犯罪行為人詳如附
    表一編號所示）。
二、渠等圖利媒介性交運作模式，係由黃旭景、「小美」在大陸
    地區上址負責大金應召站之「機房」工作，由王明郎在臺灣
    擔任大金應召站「外務」，甲○○、黃柏翔、林本宏、侯緯謙
    、陳俊斌、劉垣彥、趙守敏、黃浩津、鄭文豪、劉森源為「
    馬伕」；大金應召站「機房」黃旭景、「小美」或負責人乙
    ○再與媒介男客予應召站之人即「阿姨」（俗稱三七仔）聯
    絡，以安排賣淫女子為性交易，並由「機房」或乙○以如附
    表二所示電話聯絡在臺灣「馬伕」，於如附表一所載時間，
    載送如附表一所示女子至指定處所（臺灣旅館、賓館房間或
    男客指定地點），與男客進行性交行為，每次性交易對價為
    新臺幣（下同）3,000元至8,000元不等；待性交易結束後，
    賣淫女子會將該次性交易所得先全數交予馬伕，並由馬伕每
    日下班時，將賣淫女子當天按其與大金應召站約定之拆帳比
    例可分得之款項交予賣淫女子，再由賣淫女子從中抽出應分
    給馬伕之報酬（馬伕每日報酬為2,400元至3,400元不等），
    餘款由馬伕於每日深夜0時至凌晨5時許，在新北市○○區○○路
    00號萊爾富前，交給「外務」王明郎，由王明郎每日與「機
    房」對帳，於每週一跟「阿姨」對帳及交付應分配給「阿姨
    」款項。顧巧鳳與程崇德所擔任之角色均為「阿姨」，其二
    人間內部分工係由顧巧鳳負責接聽男客來電、與大金應召站
    「機房」或乙○聯繫以安排賣淫女子與男客進行性交易，並
    由程崇德負責出面與大金應召站「外務」王明郎對帳收款（
    顧巧鳳及程崇德參與圖利媒介性交犯罪時間，起訴書有部分
    誤載，應更正如附表一編號2、6、7、9、10、12、13、15所
    示）。嗣於104 年12月16日，經內政部移民署北區事務大隊
    臺北市專勤隊（下稱臺北市專勤隊）及大陸地區東莞市公安
    局，分別在附表三所示地點執行搜索，各扣得如附表三所示
    扣押物，循線查悉上情。
三、案經臺北市專勤隊報告臺灣臺北地方檢察署檢察官偵查起訴
    。
    理  由
甲、證據能力之說明：
一、被告以外之人於審判外陳述，雖不符刑事訴訟法第159條之1
    至第159條之4規定，而經當事人於審判程序同意作為證據，
    法院審酌該言詞陳述或書面陳述作成時之情況，認為適當者
    ，亦得為證據。當事人、代理人或辯護人於法院調查證據時
    ，知有刑事訴訟法第159條第1項不得為證據之情形，而未於
    言詞辯論終結前聲明異議者，視為有前項同意，刑事訴訟法
    第159條之5定有明文。本件被告乙○，對於本判決所引用下
    列各項被告以外之人於審判外之陳述部分，於原審準備程序
    及本院準備程序、審理時均表示沒有意見，同意作為證據等
    語（原審卷㈡第46頁至68頁、卷㈢第134頁；本院卷105至108
    、271至276 頁），且於本院調查證據時，檢察官、被告均
    未於言詞辯論終結前聲明異議，茲審酌該等審判外言詞及書
    面陳述作成時之情況，並無不宜作為證據之情事，依上開規
    定，即得為證據。
二、其餘資以認定本案犯罪事實之非供述證據，亦查無違反法定
    程序取得之情形，是依刑事訴訟法第158條之4規定反面解釋
    ，即具有證據能力。
乙、實體方面：
一、認定犯罪事實之得心證理由：
    原審訊據上訴人即被告（下稱被告）乙○，固坦承係大金應
    召站負責人，其跟同案被告顧巧鳳等人有媒介女子與男客進
    行性交行為之事實，且就所犯圖利媒介性交罪為認罪之表示
    ，惟辯稱：無法確認如附表一所示之女子是否確均係由其等
    媒介性交易云云。本院時坦承犯罪，惟辯稱僅有伊一人重判
    ，伊不知為何云云。經查：
  ㈠被告自103 年10月間某日起，成立美強生應召站（依序改名
    為米其林應召站、金財神應召站、大金應召站）並擔任負責
    人，在大陸地區廣東省東莞市○○鎮○○00號設立機房，由黃旭
    景、「小美」在大陸地區上址負責大金應召站「機房」工作
    ，由王明郎在臺灣擔任大金應召站「外務」，甲○○、黃柏翔
    、林本宏、侯緯謙、陳俊斌、劉垣彥、趙守敏、黃浩津、鄭
    文豪、劉森源均為「馬伕」；由大金應召站「機房」黃旭景
    、「小美」或被告乙○與媒介男客予應召站之人即「阿姨」
    （俗稱三七仔）聯絡，告知男客應召時間、地點後，以安排
    賣淫女子為性交易，並由「機房」或被告乙○以電話聯絡在
    臺灣「馬伕」，載送賣淫女子至指定處所（臺灣旅館、賓館
    房間或男客指定地點）與男客進行性交行為，每次性交易之
    對價為3,000元至8,000元不等；性交易結束後，賣淫女子會
    將該次性交易之所得先全數交予馬伕，並由馬伕於每日下班
    時，將賣淫女子當天按其與大金應召站約定之拆帳比例可分
    得之款項交予賣淫女子，再由賣淫女子從中抽出應分給馬伕
    之報酬（馬伕每日報酬為2,400元至3,400元不等），餘款則
    由馬伕於每日深夜0時至凌晨5時許，在新北市○○區○○路00號
    萊爾富前，交給「外務」王明郎，由王明郎每日與「機房」
    對帳，並於每週一跟「阿姨」對帳及交付應分配給「阿姨」
    款項；同案被告顧巧鳳、程崇德所擔任角色均為「阿姨」，
    二人間內部分工係由顧巧鳳負責接聽男客來電、與大金應召
    站「機房」或被告乙○聯繫以安排賣淫女子與男客進行性交
    易，並由同案被告程崇德負責出面與大金應召站之「外務」
    王明郎對帳收款；被告乙○、同案被告顧巧鳳、程崇德及大
    金應召站之「機房」黃旭景、「小美」、「外務」王明郎、
    馬伕等人間相互聯繫所使用電話均如附表二所示，且如附表
    一所示之女子各於附表一所載時間，經由附表一所列「馬伕
    」之接送而與男客從事性交行為交易；又臺北市專勤隊及大
    陸地區東莞市公安局，分別在附表三所示地點執行搜索，各
    扣得如附表三所示之扣押物等情，業據被告乙○及同案被告
    顧巧鳳、程崇德於臺北市專勤隊、偵查中及原審、本院審理
    時自承不諱（偵字5980號卷不公開卷64至68頁，偵5980號卷
    127至130、148頁，偵字32號卷㈠第87至95、185至191頁，卷
    ㈥第9至10、17至20頁，原審卷㈡46至70頁，卷㈢第131至135、
    148至150、239頁；本院卷303頁），復有證人即同案被告王
    明郎、黃旭景、甲○○、黃柏翔、林本宏、侯緯謙、陳俊斌、
    劉垣彥、趙守敏、黃浩津、鄭文豪、劉森源、證人葉夢、龍
    大妹、代號000000000 女子（真實姓名詳卷）、白海燕、證
    人即男客徐修勇分別於臺北市專勤隊及偵查中所為證述在卷
    （偵32號卷不公開卷㈤第3至6、104至109頁、170至176頁、
    不公開卷㈥第257至261頁，偵32號卷㈠第08至16頁、卷㈡第02
    至7、44至47頁、卷㈢第5至11、45至50、93至96、170至178
    頁、卷㈣第04至12、88至95、186至192頁、卷㈤第178至184、
    235至237頁、卷㈥第2至4、29至30、38至39、45至46、54至5
    6、63至65、72至73、81至83、96至98、101至103、106至10
    8、111至112頁，偵5980號卷122至124頁，偵字第3310號卷2
    1至25頁）。
  ㈡並有被告、同案被告顧巧鳳、程崇德與大金應召站「機房」
    黃旭景、「小美」、「外務」王明郎、「馬伕」甲○○、黃柏
    翔、林本宏、侯緯謙、趙守敏、黃浩津、鄭文豪、劉森源之
    通訊監察譯文、臺北市專勤隊就本案跟拍照片、車籍資料、
    同案被告程崇德手寫紀錄紙、證人孫瑤、龍大妹、白海燕、
    江枚桂、葉夢、余瓊、何瑞停、黃澤群、王禹、余霞、易珣
    琰之旅客入出境紀錄表、電信公司之通聯調閱查詢資料、門
    號基本資料查詢、照片等件附卷足佐（偵5980號卷不公開卷
    31至59、92至120 頁，偵32號卷不公開卷㈠第31至42、49、5
    2、58、67至68、127至164、179至181、204至216、不公開
    卷㈡第21至22、32頁、不公開卷㈢第27至40、60、65至66、11
    2至126、140、159至160、194至198、204、215至218、227
    至228、235至237頁、不公開卷㈣第73至83頁、不公開卷㈤第2
    9至30、33、43至102、133至164、205至213、216至218頁，
    偵32號卷㈠43至57、65至66、217至233 頁、卷㈡第26、29至3
    1、38、49至54、65至84頁、卷㈢第54至64、128、131至139
    、148至149、169至170、199至203頁、205至214、225至226
    、229至234頁、242至250頁、卷㈣第27至30、44至48、54至5
    8、118至129頁、卷㈤第24至42、45、47、191至192、214至2
    15、219至230頁、233至234、252至253頁，偵3310號卷㈠第8
    3至103頁），暨扣案如附表三各編號所載扣押物可憑，此部
    分圖利媒介賣淫事實，應極明確，洵堪認定。
二、次查：
  ㈠關於本件如附表一編號所示之女子均係由被告乙○共同圖利媒
    介性交之部分：
  1.被告乙○於原審時自承如附表一編號1至9、11、13、15所示
    女子均係由其與大金應召站之「機房」、「外務」、馬伕、
    「阿姨」共同媒介，與男客進行性交行為之交易等語（原審
    卷㈢第149至150頁），參酌證人即同案被告黃旭景於臺北市
    專勤隊及偵查中證稱：其與「小美」均係大金應召站在大陸
    地區之機房，負責接聽「阿姨」來電，並聯繫安排「馬伕」
    將賣淫女子載送至指定地點與男客進行性交易等語（偵32號
    卷不公開卷㈥第257至261頁、偵5980號卷第122至124頁）；
    證人即如附表一編號1至9、11、13、15所列之「馬伕」於臺
    北市專勤隊、偵查中均證稱：其等係依大金應召站「機房」
    或被告乙○來電指示，於附表一上開編號所載時間，載送同
    編號所示女子至指定處所與男客進行性交易等語（偵32號卷
    ㈢第08、11、94、172至174頁、卷㈣第9、90頁、卷㈤第106頁
    ），並有被告、大金應召站「機房」黃旭景、「小美」與附
    表一上開編號所列「馬伕」、「阿姨」間通訊監察譯文、臺
    北市專勤隊就本案之跟拍照片等件在卷足稽（偵5980號卷第
    31至59、92至120頁，偵32號卷㈠第31至58、67至68、127至1
    64、179至181、204至223頁、卷㈡第21至22、26至32、38、5
    7頁、卷㈢第27至40、58至66、118至126、128、131至140、1
    48至149、159至160、194至199、201至204、209、214至218
    、225至226、229至237 頁、卷㈣第27至30、44、73至83頁、
    卷㈤第24、26至44、133至152、154至158、160至161、163至
    164、252至253頁），堪認如附表一編號1至9、11、13、15
    所示之女子，確係均由被告乙○與大金應召站機房、外務、
    馬伕、阿姨共同媒介性交無訛。
  2.被告雖於原審辯稱其無法確定如附表一編號10、12、14所示
    女子是否係由大金應召站媒介性交云云。但查：
  ⑴證人即同案被告黃旭景於104 年11月20日、11月21日，以其
    使用大金應召站「機房」門號00-00000000 號電話，與共同
    被告顧巧鳳所持用門號0000000000號行動電話相聯繫，安排
    如附表一編號10所示花名為「AMY」 女子與男客進行性交易
    等情，有上開門號間通訊監察譯文在卷可參（偵5980號卷不
    公開卷117頁背面、118頁背面），參酌證人即同案被告劉森
    源於臺北市專勤隊及偵查中證稱：其係自104 年11月初開始
    擔任馬伕，依照大金應召站人員來電指示載送「AMY」 賣淫
    等語（偵32號卷㈤第180至182頁、卷㈥第101至102頁），是如
    附表一編號10所示女子，確係經由被告乙○與大金應召站媒
    介而與男客性交，要堪認定。
  ⑵同案被告劉森源於原審準備程序時雖陳稱「AMY」 應與大金
    應召站無關云云（原審卷㈡第69頁背面），惟此陳述除與伊
    在臺北市專勤隊、偵查中所為上開供述相矛盾外，亦與黃旭
    景與顧巧鳳於104年11月間，安排「AMY」與男客從事性交易
    前揭通訊監察譯文內容明顯不符，是同案被告劉森源於原審
    所為上開供述，自無從為被告乙○有利認定。
  ⑶證人即同案被告陳俊斌、劉垣彥於臺北市專勤隊詢問時分別
    供稱：其等係依大金應召站「機房」來電指示而載送如附表
    一編號12、14所示女子至指定處所與男客進行性交易等語（
    偵32號卷㈣第90至92、188至189頁），足認如附表一編號12
    、14所示女子，確係經由被告乙○與大金應召站媒介，而與
    男客進行性交行為之交易，亦堪認定，況被告於本院準備程
    序及審理時，對犯罪事實均稱：沒有意見在卷，被告輔佐人
    亦就本院所詢問何以應召站時時改名稱原因，陳述明確在卷
    （本院卷304至305頁），益見，被告乙○上開原審時所辯，
    核係卸責之詞，礙難採取。
  ㈡本院為說明本件犯罪手法係多個集團合作，乃就本件附表一
    編號2、6、7、9、10、12、13、15所示女子，均係同案被告
    顧巧鳳、程崇德二人與大金應召站負責人即被告乙○，共同
    圖利媒介性交部分，再論述如下：
  1.同案被告顧巧鳳、程崇德於原審時自承其等均擔任「阿姨」
    角色，且依其二人間之內部分工，由被告顧巧鳳於接獲男客
    來電後，聯繫大金應召站「機房」或被告乙○，而媒介女子
    與男客進行性交行為之交易，並由同案被告程崇德出面與大
    金應召站之「外務」王明郎對帳收款等語，已如前述，足認
    被告顧巧鳳、程崇德確有與被告乙○、大金應召站「機房」
    、「外務」、馬伕等共同圖利媒介女子與他人為性交行為。
  2.同案被告顧巧鳳、程崇德雖於原審時辯稱無法確認如附表一
    編號2、6、7、9、10、12、13、15所示女子，是否係由其等
    聯繫大金應召站而媒介性交云云。惟被告顧巧鳳於附表一編
    號2、6、7、9、10、12、13、15所示時間，以其所持用門號
    0000000000號、0000000000號、0000000000號、0000000000
    號行動電話，與大金應召站「機房」黃旭景、「小美」使用
    門號00-00000000號、00-00000000號電話相通聯，聯繫安排
    上開編號女子與男客為性交行為交易等情，有上開門號間通
    訊監察譯文附卷足憑（偵5980號卷不公開卷93、102、105至
    106、110、116至118、151頁，偵32號卷不公開卷㈠第127至1
    29、138至141、143、145至147、151、157至160、179至181
    頁），自堪認本件如附表一編號02、6、7、9、10、12、13
    、15所示女子，確係由同案被告顧巧鳳、程崇德與大金應召
    站共同圖利媒介性交無訛，參憑上開就被告有罪論述，益見
    同案被告顧巧鳳、程崇德辯稱無法確認上開女子是否係由其
    媒介性交云云，應係事後卸責之詞，不足採信。綜上，本案
    事證至為明確，被告如事實欄所載之共同犯行，洵堪認定，
    應依法論科。
三、論罪科刑：
  ㈠核被告所為，係犯刑法第231條第1項之圖利媒介性交罪。按
    共同正犯之成立，祇須具有犯意之聯絡與行為之分擔，既不
    問犯罪動機起於何人，亦不必每一階段犯行，均經參與；且
    共同正犯，係共同實行犯罪行為之人，在合同意思範圍內，
    各自分擔犯罪行為之一部，相互利用他人之行為，以達其犯
    罪之目的，其成立不以全體均參與實行犯罪構成要件之行為
    為必要；共同正犯間，非僅就其自己實行之行為負其責任，
    並在犯意聯絡之範圍內，對於其他共同正犯所實行之行為，
    亦應共同負責（最高法院98年度台上字第5286號、90年度台
    上字第3205號判決）。查本件被告乙○與同案被告顧巧鳳、
    程崇德及同案被告王明郎、黃旭景、甲○○、黃柏翔、林本宏
    、侯緯謙、陳俊斌、劉垣彥、趙守敏、黃浩津、鄭文豪、劉
    森源間，基於媒介女子與他人為性交行為以營利犯意聯絡，
    依其等在整個犯罪事實之角色地位，各自參與犯罪行為之一
    部分，並相互利用其他參與犯罪行為人分工，而共同達成媒
    介使如附表一所示女子與男客進行性交行為以營利之犯罪目
    的，自均應就渠等間圖利媒介性交之犯罪事實同負全責。是
    被告與同案被告顧巧鳳、程崇德就附表一各編號所列女子，
    分別與附表一「本案經起訴參與圖利媒介性交之犯罪行為人
    」欄所列之人有犯意聯絡及行為分擔，應論以共同正犯。
  ㈡次按，色情經營業者，意圖營利使同一女子與他人為性交易
    ，或圖利容留性交、猥褻犯行，係以經營「應召站」之目的
    為之，在主觀上乃基於單一之犯意，以多數舉動接續進行，
    而侵害同一法益，在時間、空間上有密切關係，依一般社會
    健全觀念，難以強行分開，在刑法評價上，以視為數個舉動
    之接續實行，合為包括之一行為予以評價，是色情經營業者
    先後多次使女子與他人為性交易等行為，具時間、空間密切
    關係，且係各基於單一犯意接續為之，應各僅論接續犯一罪
    （最高法院102年度台上字第777號、第2433號判決）。本件
    被告乙○與同案被告顧巧鳳、程崇德及共同正犯間，就附表
    一各編號所列之女子，其中媒介「同一」女子於期間內多次
    與男客為性交行為之部分，係基於同一犯意，於密接時、地
    ，侵害同一法益，依社會通念難以強行分開，應評價為事實
    上一罪之接續犯，而僅論以一罪。又被告與同案被告顧巧鳳
    、程崇德就附表一各編號所列，共同圖利媒介「不同」女子
    為妨害風化犯行間，犯意各別，行為互殊，應分論併罰。
  ㈢被告累犯之加重事由：
    按犯罪係由行為人以單一行為接續進行，縱令在犯罪完畢以
    前，其各個舉動已與犯罪之構成要件相符，但在行為人主觀
    上，各個舉動不過為其犯罪行為之一部分，在刑法評價上，
    應合為包括之一行為論以接續犯；刑法第47條第01項規定，
    受徒刑之執行完畢，或一部之執行而赦免後，五年以內故意
    再犯有期徒刑以上之罪者，為累犯；則接續犯者，僅須其一
    部行為係在另一犯罪所處有期徒刑執行完畢後五年以內者，
    仍該當於刑法第47條第01項所定累犯要件（最高法院95年台
    上字第7346號、104 年度台上字第1452號判決）。被告乙○
    前因違反槍砲彈藥刀械管制條例、竊盜案件（下合稱為前案
    ），先後經臺灣苗栗地方法院以93年訴字第79號判處有期徒
    刑一年六月確定（原宣告緩刑五年，業經撤銷）、臺灣苗栗
    地方法院以93年度易字第478號判決判處有期徒刑1年04月，
    經臺灣高等法院臺中分院以94年度上易字第1461號判決駁回
    上訴而確定，上開二案定應執行有期徒刑2年8月，並於99年
    11月05日執行完畢等情，有臺灣高等法院被告前案紀錄表在
    卷可佐（原審卷㈢第247至249頁），其受徒刑之執行完畢後
    ，於5年內即104年11月04日以前，因故意再犯本案如附表一
    編號2、4、6、9、10、12、13、15所示有期徒刑以上之罪，
    依前揭說明，均應認為累犯，依刑法第47條第01項規定，並
    參酌司法院大法官釋字第七七五號解釋意旨，審酌被告所犯
    前案與本案犯罪類型、罪質雖有不同，但其於99年11月05日
    前案執行完畢後，未滿五年又再犯本案上開犯行，可見被告
    未能因前案犯罪經徒刑執行完畢後，產生警惕作用，於返回
    社會後，不能自我控管，其刑罰反應力顯然薄弱，爰依前揭
    規定及說明，加重其刑。
四、原判決應撤銷改判部分（即定執行刑部分）：
  ㈠按定執行刑範圍，受檢察官聲請內容之拘束，亦即法院不得
    主動加入其他符合定刑要件之個案一併為審查，則受理法院
    就聲請事件之審查，固屬法院得自由裁量之事項，裁量權之
    行使，除應合法律規定外部界限外，尚須符合所謂自由裁量
    之內部性界限（最高法院108年台抗字第2號裁定）；而刑法
    第57條規定係針對個別犯罪為科刑裁量時，明定科刑基礎及
    尤應注意科刑裁量事項，兩者應裁量事項，自應有不同裁量
    （最高法院105年度台抗字第927號裁定）。
  ㈡數罪併罰之定應執行刑，係出於刑罰經濟與責罰相當之考量
    ，本含有恤刑性質（最高法院105年台抗字第907號裁定）。
    再按，定刑係採「限制加重原則」規範執行刑之法定範圍，
    為其定刑之外部界限，乃因一律將宣告刑累計執行，刑責恐
    將偏重而過苛，不符現代刑事政策及刑罰之社會功能，而有
    必要透過定刑程序，授權法官對被告本身及所犯各罪為總檢
    視，進行充分而不過度之評價，以妥適調整之（最高法院10
    8年台抗字第671號裁定）。
  ㈢另按數罪併罰應分別宣告其罪之刑，然後依法定標準定其應
    執行之刑，刑法第51條定有明文。所謂「分別宣告其罪之刑
    」及「定其應執行之刑」，係指在同一判決內應分別宣告其
    罪刑及定其應執行之刑而言（最高法院86年台非字第297 號
    刑事判決）。基此，數罪併罰雖於同一判決「定其應執行之
    刑」，然本質仍為法院裁定，與「分別宣告其罪之刑」並非
    不可分，並無罪刑不可分原則之適用。如原判決所宣告罪刑
    ，其上訴無理由應駁回，僅因執行刑有誤，可將執行刑改判
    ，其他罪刑部分駁回上訴（最高法院36年度民刑庭庭長決議
    ）。原審對被告論罪科刑，並無違誤，應予維持（詳後述）
    。惟按裁判確定前犯數罪者，併合處罰之；數罪併罰，分別
    宣告其罪之刑，其宣告多數有期徒刑者，於各刑中之最長期
    以上，各刑合併之刑期以下，定其刑期，但不得逾30年，刑
    法第50條第1項前段、第51條第5款訂有明文。參其立法意旨
    ，除在於緩和多數有期徒刑合併執行所造成苛酷外，更避免
    責任非難之重複，蓋有期徒刑科處，不僅在於懲罰犯罪行為
    ，更重在矯治犯罪行為人、提升其規範意識，及回復社會對
    於法律規範之信賴，是應併合處罰之複數有期徒刑倘一律合
    併執行，將造成責任非難之效果重複滿足、邊際效應遞減之
    不當效果，甚至有違責任主義，故採行加重單一刑主義，以
    期責罰相當。是法院就應併合處罰之數個有期徒刑宣告定其
    應執行刑時，不僅應遵守法律所定「以宣告各刑中之最長期
    為下限，各刑合併之刑期為上限，但最長不得逾30年」之外
    部界限，更應受不得明顯違反公平正義、法律秩序理念及目
    的之規範。具體而言，於併合處罰，其執行刑之酌定，應視
    行為人所犯數罪之犯罪類型而定，倘行為人所犯數罪屬相同
    之犯罪類型者（如複數竊盜、施用或販賣毒品等），於併合
    處罰時，其責任非難重複之程度較高，應酌定較低之應執行
    刑；然行為人所犯數罪雖屬相同之犯罪類型，但所侵犯者為
    具有不可替代性、不可回復性之個人法益（如殺人、妨害性
    自主），於併合處罰時，其責任非難重複之程度則較低，自
    可酌定較高之應執行刑；行為人所犯數罪非惟犯罪類型相同
    ，且其行為態樣、手段、動機均相似者，於併合處罰時，其
    責任非難重複之程度更高，應酌定更低之應執行刑；反之，
    行為人所犯數罪各屬不同之犯罪類型者，於併合處罰時，其
    責任非難重複之程度甚低，當可酌定較高應執行刑。至個別
    犯罪之犯罪情節或對於社會之影響、行為人之品性、智識、
    生活狀況或前科情形等，除前述用以判斷各個犯罪犯罪類型
    、法益侵害種類、犯罪行為態樣、手段、動機是否相同、相
    似，以避免責任非難過度重複者外，乃個別犯罪量處刑罰時
    已斟酌過之因素，要非定應執行刑時應再行審酌者。
  ㈣原判決就被告所犯如附表一各編號所示之罪所定應執行刑，
    雖未逾越外部界限或內部界限，然查，被告所犯附表一各編
    號所示之罪，固有15次，但接客小姐並非繁多，卷內亦無該
    等接客小姐係非自願者，此有消費者供述可憑，而按，食色
    性也，古有論述，本件接客小姐各有供述接客不同緣由在卷
    ，警方亦依監聽譯文鍥而不捨破獲本案，可見被告輔佐人於
    本院所稱應召站再三更名原因（詳審理筆錄），仍無法阻止
    消費者需求，是以，刑法於95年7月1日修正前，雖有連續犯
    規定，亦有常業犯規範，但法律如同社會潮流，不斷往前走
    ，法律修改是否正當，執法者應尊重，法律修改並應跟人民
    感情配合。被告上訴意旨，指摘原判決定刑過重，即非無據
    。再依同案被告大多以簡易程序處理，而顧巧鳳、程崇德經
    原判決所量處刑度與所定刑結果，與被告相比，益見，被告
    上開抗辯，洵堪採取。綜上，被告所犯之罪屬相同犯罪類型
    ，於併合處罰時，其責任非難重複之程度較高，應酌定較低
    之應執行刑，考量此情並反映於所定刑度，俾貫徹罪刑相當
    原則，以維護公平正義、法律秩序之理念及目的，依上說明
    ，原判決就上開責任非難重複程度之情形，未詳酌，尚難謂
    為妥適。被告上訴意旨執此請求輕判，非無理由，原判決關
    於被告所定執行刑部分，亦有上開可議當，即屬無可維持，
    應由本院將原判決關於被告定執行刑部分撤銷，改定應執行
    刑為有期徒刑一年八月，以符合罪責相當原則。
五、上訴駁回部分：
  ㈠原審經審理結果，認被告罪證明確，因而適用刑法第28條、
    第231條第1項、第47條第1項、第38條第2項前段、第38條之
    1第1項、第3項、第38條之2第1項前段、第51條第5款，並以
    行為人責任為基礎，審酌被告不思循正當之方式獲取金錢，
    貪圖不法利益，基於共同媒介女子與他人為性交行為以營利
    之犯意聯絡，利用彼此相互間犯罪行為分工，被告設立大金
    應召站並擔任負責人，指揮「機房」、「外務」、「馬伕」
    ，與從事「阿姨」工作同案被告顧巧鳳、程崇德聯繫，共同
    圖利媒介使如附表一各編號所示之女子與男客為性交行為，
    藉此獲取對價，將女性身體物化扭曲社會價值觀念，對社會
    善良風俗危害非輕，所為實有不該應予責難；斟酌被告參與
    本案之犯罪情節、媒介性交之犯行次數、實際獲取不法所得
    及為認罪表示之犯後態度；兼衡被告自述其學歷為高中肄業
    、教育程度，被告從事網拍工作，每月收入約5、6萬元經濟
    狀況（原審卷㈢第240頁至241頁）暨犯罪動機、目的、手段
    、素行等一切情狀，分別量處如附表一「宣告之主刑」欄，
    所示之刑，以示懲儆，核無不合。
  ㈡原判決另說明沒收部分：
  1.被告行為後，刑法於104 年12月30日修正關於沒收規定，已
    於105年7月01日施行，而修正後刑法第2條第2項明定，沒收
    適用「裁判時」之法律，故本案關於沒收部分，一律均適用
    修正後刑法沒收之規定，不生新舊法比較之問題。按供犯罪
    所用之物，屬於犯罪行為人者，得沒收之；犯罪所得，屬於
    犯罪行為人者，沒收之。但有特別規定者，依其規定；前項
    沒收，於全部或一部不能沒收或不宜執行沒收時，追徵其價
    額；犯罪所得及追徵之範圍與價額，認定顯有困難時，得以
    估算認定之，修正後刑法第38條第2項前段、第38條之1第1
    項、第3項、第38條之2第1項前段，分別定有明文。
  2.扣案如附表三編號1、2、03所示之扣押物，各為被告乙○、
    同案被告顧巧鳳、程崇德所有，且均係供其等犯本案犯行所
    用之物，業據被告三人供承在卷（原審卷㈢第180、213、217
    至218頁），爰依上開修正後刑法第38條第02項前段規定，
    均諭知沒收。至其餘未諭知沒收扣案物，因被告乙○及同案
    被告顧巧鳳均辯稱與本案犯行無關，且本案卷內亦無證據，
    足認此部分扣押物品與所犯本案圖利媒介性交罪有何關聯性
    ，故均不予宣告沒收。
  3.關於犯罪所得之估算認定部分：
  ⑴被告三人犯圖利媒介性交罪之犯罪所得及追徵之範圍與價額
    ，在認定上顯有困難，應依修正後刑法第38條之2第1項前段
    規定，以估算認定之，爰參酌被告乙○於臺北市專勤隊及偵
    查中供稱：若以每次性交易對價3,500元為例，伊可分得300
    元，700元為「阿姨」所有，賣淫女子分得2,500元；若為每
    次5,000元性交易，賣淫女子分得2,500元，「阿姨」可得2,
    200元等語（偵5980號卷不公開卷66頁、128頁）；嗣於原審
    供稱：賣淫女子每次性交易對價為5,000元、6,000元、7,00
    0元、8,000元，應召站就每次性交易抽成金額各為300元、5
    00元、700元、800元，以此類推，應召站抽成比例約為每次
    性交易對價之10％，「阿姨」與應召站利益分配比率為六四
    分等語（原審卷㈢第209頁）。
  ⑵同案被告顧巧鳳供承其就每次媒介女子與他人性交，可獲得
    之報酬約為數百元等語（偵32號卷㈠第93頁、原審卷㈢第59頁
    ）；同案被告程崇德則供稱其就每次性交易可抽佣三成，並
    與被告顧巧鳳平分等語（偵32號卷㈠第188頁至189頁），可
    知若每次性交易對價為3,500元，「阿姨」分得700元，約為
    20％，賣淫女子分得2,500元，約70％；若每次性交易為5,000
    元，「阿姨」可得2,200元，約為44％，賣淫女子分得2,500
    元，約為50％。則以賣淫女子就每次性交易可分得60％【計算
    式：（70％＋50％）/2＝60％；馬伕所得由賣淫女子自其獲得對
    價中支付】，其餘40％由「阿姨」與應召站分得，且同案被
    告顧巧鳳、程崇德就「阿姨」分得報酬再平均分配之比例估
    算，認被告乙○、顧巧鳳、程崇德就賣淫女子每次性交易可
    獲得之所得比例應為10％、15％、15％（「阿姨」與應召站分
    得40％，其中應召站分得10％，「阿姨」抽佣30％再由被告顧
    巧鳳、程崇德平分，每人可分得15％）。
  ⑶證人葉夢於臺北市專勤隊詢問證稱：伊在臺期間，其中一日
    與男客為性交易之次數為三次等語（偵32號卷㈡第46頁背面
    ）；證人即代號000000000 女子於臺北市專勤隊證稱：伊自
    104年12月7日起至同月10日止，共與男客從事性交易07次、
    平均每日3次等語（偵32號卷不公開卷㈤第172頁、偵3310號
    卷不公開卷㈠第23頁）；證人白海燕於臺北市專勤隊證稱：
    伊於二天半內共從事6、7次性交易等語（偵32號卷㈤第 236
    頁）。
  ⑷故以每位賣淫女子每日從事三次性交行為之交易為估算認定
    之基準。又每位賣淫女子每次性交易對價為3,000元至8,000
    元不等，已如前述，爰以平均每次性交易為5500元估算【計
    算式：（3,000＋8,000）/2＝5500】，故被告乙○就附表一各
    編號所示女子圖利媒介性交所獲得之犯罪所得為1,163,250
    元（計算式：15位賣淫女子、圖利媒介性交共47日、每日3
    次、每次獲得報酬10％；5,500元×15×47×3×10％＝1,163,250元
    ）；同案被告顧巧鳳、程崇德就附表一編號2、6、7、9、10
    、12、13、15犯行之犯罪所得應為475,200元（計算式：8位
    賣淫女子、圖利媒介性交共24日、每日3次、每次獲得報酬1
    5％；5,500元×8×24×3×15％＝475,200元）。
  ⑸佐以乙○於原審時供稱就起訴書記載認其因本案犯行所獲得之
    犯罪所得為600萬元，沒有意見等語（原審卷㈢第149頁），
    同案被告顧巧鳳、程崇德於原審時均供稱其等就本案犯罪所
    得各為14萬元、14萬元等語（卷㈢第60、62頁），採最有利
    於被告之認定標準，應認被告乙○、同案被告顧巧鳳、程崇
    德因本案犯行所獲有之犯罪所得各為1163,250元、14萬元、
    14萬元，爰依修正後刑法第38條之1第01項、第3項、第38條
    之2第1項前段規定，就被告乙○未扣案犯罪所得1,163，250
    元諭知沒收，如全部或一部不能沒收或不宜執行沒收時，追
    徵其價額。
  ㈢經核原判決認事用法尚無違誤，量刑亦允當，被告提起上訴
    ，辯稱量刑過重，請求輕判云云。但按：
  1.刑事審判旨在實現刑罰權分配正義，故法院對有罪被告科刑
    ，應符合罪刑相當原則，使輕重得宜，罰當其罪，以契合社
    會法律感情，此所以刑法第57條明定科刑時應審酌一切情狀
    ，尤應注意該條所列10款事項以為科刑輕重之標準，俾使法
    院就個案量刑，能斟酌至當。「量刑輕重係屬事實審法院得
    依職權自由裁量事項，苟已斟酌刑法第57條各款所列情狀而
    未逾越法定刑度，不得遽指為違法」（最高法院98年台上字
    5002號判決）。本件原判決於量刑時業已說明，審酌上情而
    量處如附表一所示之刑，原審已基於行為人責任基礎，充分
    說明理由，斟酌刑法第57條各款所列情狀，而與顧巧鳳、程
    崇德等量處不同刑度，上開刑之量定，既未逾越法定刑度，
    亦未濫用自由裁量權限，自無不合。且各審級法院之量刑，
    除非原判決適用法律有違誤或被告上訴後有形成新量刑因子
    改變，否則一、二審法院量刑，即不能恣意更動，以免造成
    無謂上訴可輕判誤解，被告就個別罪名量刑，主張過重云云
    ，難認可採。
  2.或謂大法官會議七七五號解釋，就累犯適用，提供一個量刑
    改變契機。但查，本件被告部分犯行並未符合累犯規定，原
    審亦未認定該部分為累犯，則法律規定之法定刑既為最重本
    刑五年以下有期徒刑，本案又有多個集團合作，被告圖利媒
    介女子賣淫犯行對善良風俗亦有折損，該罪既未有法定刑下
    限之規定，自無酌減因素，在刑法並無減輕其刑依據情況下
    ，則原判決上開量刑，即非無憑，二審檢察官亦未就量刑得
    減明確陳述態度，是以被告以上情提起上訴，請求輕判，此
    部分上訴核為無理由，應予駁回。
據上論斷，應依刑事訴訟法第368條、第369條第1項前段、第364
條、第299條第1項前段，刑法第51條第5款，判決如主文。
本案經檢察官林禎瑩提起公訴，檢察官鄭堤升到庭執行職務
中    華    民    國    108   年    12    月    31    日
                  刑事第十三庭  審判長法  官  王國棟
                                      法  官  許永煌
                                      法  官  蔡聰明
以上正本證明與原本無異。
如不服本判決，應於收受送達後10日內向本院提出上訴書狀，其
未敘述上訴之理由者並得於提起上訴後10日內向本院補提理由書
（均須按他造當事人之人數附繕本）「切勿逕送上級法院」。
                                      書記官  游秀珠
中    華    民    國    108   年    12    月    31    日
附錄：本案論罪科刑法條全文
中華民國刑法第231條
意圖使男女與他人為性交或猥褻之行為，而引誘、容留或媒介以
營利者，處 5 年以下有期徒刑，得併科 10 萬元以下罰金。
以詐術犯之者，亦同。
公務員包庇他人犯前項之罪者，依前項之規定加重其刑至二分之
一。

附表一：
編號 賣淫女子之姓名/花名 馬伕 阿姨 圖利媒介女子與他人為性交行為之時間 本案經起訴參與圖利媒介性交之犯罪行為人 宣告之主刑 1 孫瑤 侯緯謙 不詳 103年10月某日起至104年12月16日間不詳時間 乙○、王明郎、黃旭景、侯緯謙 乙○共同犯圖利媒介性交罪，處有期徒刑拾月。 2 龍大妹/晴天 黃柏翔 顧巧鳳、程崇德 104年10月17日 乙○、王明郎、黃旭景、黃柏翔、顧巧鳳、程崇德 乙○共同犯圖利媒介性交罪，累犯，處有期徒刑壹年。顧巧鳳、程崇德共同犯圖利媒介性交罪，各處有期徒刑陸月，如易科罰金，均以新臺幣壹仟元折算壹日。   侯緯謙 顧巧鳳、程崇德及不詳之「阿姨」 104年10月1日起至同月7日止，共7日（其中顧巧鳳、程崇德參與犯罪之時間為104年10月1日、10月2日、10月5日） 乙○、王明郎、黃旭景、侯緯謙、顧巧鳳、程崇德  3 代號000000000（印尼籍人，真實姓名、年籍均詳卷）/小茹、維恩 林本宏 不詳 104年9月16日至同年12月10日間之不詳時間 乙○、王明郎、黃旭景、林本宏 乙○共同犯圖利媒介性交罪，處有期徒刑拾月。 4 白海燕/甜欣 陳俊斌 不詳 104年9月23日 乙○、王明郎、黃旭景、陳俊斌 乙○共同犯圖利媒介性交罪，累犯，處有期徒刑壹年。 5 江枚桂/鳳兒 黃浩津 不詳 104年11月11日 乙○、王明郎、黃旭景、黃浩津 乙○共同犯圖利媒介性交罪，處有期徒刑拾月。 6 葉夢/薇薇 鄭文豪 不詳 104年11月2日 乙○、王明郎、黃旭景、鄭文豪 乙○共同犯圖利媒介性交罪，累犯，處有期徒刑壹年。顧巧鳳、程崇德共同犯圖利媒介性交罪，各處有期徒刑陸月，如易科罰金，均以新臺幣壹仟元折算壹日。   不詳 顧巧鳳、程崇德 104年11月4日、同月10日 乙○、王明郎、黃旭景、顧巧鳳、程崇德    黃浩津 不詳 104年11月11日 乙○、王明郎、黃旭景、黃浩津  7 譚曉婷/琳琳 黃浩津 顧巧鳳、程崇德 104年12月12日 乙○、王明郎、黃旭景、黃浩津、顧巧鳳、程崇德 乙○共同犯圖利媒介性交罪，處有期徒刑拾月。顧巧鳳、程崇德共同犯圖利媒介性交罪，各處有期徒刑陸月，如易科罰金，均以新臺幣壹仟元折算壹日。 8 余瓊/葳葳 黃浩津 不詳 104年11月7日起至同年12月16日間之不詳時間 乙○、王明郎、黃旭景、黃浩津 乙○共同犯圖利媒介性交罪，處有期徒刑拾月。   趙守敏 不詳 104年12月16日前之不詳時間 乙○、王明郎、黃旭景、趙守敏  9 何瑞停/玫瑰、溫柔 不詳 顧巧鳳、程崇德 104年10月2日 乙○、王明郎、黃旭景、顧巧鳳、程崇德 乙○共同犯圖利媒介性交罪，累犯，處有期徒刑壹年。顧巧鳳、程崇德共同犯圖利媒介性交罪，各處有期徒刑陸月，如易科罰金，均以新臺幣壹仟元折算壹日。   甲○○ 不詳 104年11月23日 乙○、王明郎、黃旭景、甲○○    黃浩津 不詳 104年11月7日至同年12月16日間之不詳時間 乙○、王明郎、黃旭景、黃浩津  10 黃澤群/AMY 劉森源 不詳 104年11月3日至同月5日，共3日 乙○、王明郎、黃旭景、劉森源 乙○共同犯圖利媒介性交罪，累犯，處有期徒刑壹年。顧巧鳳、程崇德共同犯圖利媒介性交罪，各處有期徒刑陸月，如易科罰金，均以新臺幣壹仟元折算壹日。   不詳 顧巧鳳、程崇德 104年11月20日、同月21日 乙○、王明郎、黃旭景、顧巧鳳、  11 王禹/丹丹 劉垣彥 不詳 104年8月初至同年12月16日間之不詳時間 乙○、王明郎、黃旭景、劉垣彥 乙○共同犯圖利媒介性交罪，處有期徒刑拾月。 12 余霞/瑤瑤 不詳 顧巧鳳、程崇德 104年6月20日 乙○、王明郎、顧巧鳳、程崇德 乙○共同犯圖利媒介性交罪，累犯，處有期徒刑壹年。顧巧鳳、程崇德共同犯圖利媒介性交罪，各處有期徒刑陸月，如易科罰金，均以新臺幣壹仟元折算壹日。   劉垣彥 不詳 104年8月初至同年12月16日間之不詳時間 乙○、王明郎、黃旭景、劉垣彥    陳俊斌 不詳 104年3月底至同年12月9日間之不詳時間 乙○、王明郎、黃旭景、陳俊斌  13 陸燕清/可欣 劉垣彥 不詳 104年8月初至同年12月16日間之不詳時間 乙○、王明郎、黃旭景、劉垣彥 乙○共同犯圖利媒介性交罪，累犯，處有期徒刑壹年。顧巧鳳、程崇德共同犯圖利媒介性交罪，各處有期徒刑陸月，如易科罰金，均以新臺幣壹仟元折算壹日。   不詳 顧巧鳳、程崇德 104年8月29日至同年9月1日、9月3日、10月10日、10月11日，共7日 乙○、王明郎、黃旭景、顧巧鳳、程崇德  14 陳開庭/燕燕 陳俊斌 不詳 104年3月底至同年12月9日間之不詳時間 乙○、王明郎、黃旭景、陳俊斌 乙○共同犯圖利媒介性交罪，處有期徒刑拾月。 15 易珣琰/唯一 陳俊斌 不詳 104年3月底至同年12月9日間之不詳時間 乙○、王明郎、黃旭景、陳俊斌 乙○共同犯圖利媒介性交罪，累犯，處有期徒刑壹年。顧巧鳳、程崇德共同犯圖利媒介性交罪，各處有期徒刑陸月，如易科罰金，均以新臺幣壹仟元折算壹日。   不詳 顧巧鳳、程崇德 104年9月10日、9月12日、9月18日、11月17日、11月18日、11月19日，共6日 乙○、王明郎、黃旭景、顧巧鳳、程崇德  

附表二：
編號 姓名 電話號碼（完整號碼詳卷） 編號 姓名/花名 電話號碼（完整號碼詳卷） 1 乙○ 0938****36、1371*****29(大陸)  16 孫瑤 0930****50 2 王明郎 0989****26、0903****25  17 龍大妹/晴天 0955****09 3 黃旭景 1********50(大陸) 0915****99、0985****99大金應召站機房電話：02-********、02-7*******、02-*******1、02-********、0938***636  18 代號000000000（印尼籍人，真實姓名、年籍均詳卷）/小茹、維恩 0983****46 4 顧巧鳳 0975***471、0984****84、0981****94、0974****15、0931****11  19 白海燕/甜欣 0961****17 5 程崇德 0984****87、0917****67  20 江枚桂/鳳兒 0903****95 6 甲○○ 0973****83、0938****53、0955****69。  21 葉夢/薇薇 0909****15 7 黃柏翔 0925****69  22 譚曉婷/琳琳 不詳 8 林本宏 0926****24  23 余瓊/葳葳 0903****91 9 侯緯謙 0934****88、0981****88  24 何瑞停/玫瑰、溫柔 0906****02 10 陳俊斌 0970****13  25 黃澤群/AMY 0905****49 11 劉垣彥 0970****58  26 王禹/丹丹 0970****17 12 趙守敏 0923****55  27 余霞/瑤瑤 0989****25 13 黃浩津 0916****07  28 陸燕清/可欣 不詳 14 鄭文豪 0909****02  29 陳開庭/燕燕 0973****95 15 劉森源 0986****71、0938****06  30 易珣琰/唯一 0909****65 

附表三：
編號 執行搜索日期 搜索地點 扣押物（未標明數量者均為1個） 所有人 1 104年12月16日 大陸地區廣東省東莞市○○鎮○○00號0棟000房（大陸地區東莞市公安局 104年12月16日查獲被告乙○，於 105年03月10日解送回臺灣，臺北市專勤隊持票在桃園國際機場對被告乙○執行拘提、搜索、扣押） 小米手機(門號1353*****54、1321** ***46)、小米手機(門號1882*****55 )、HTC手機(門號1365*****43)、HTC手機(門號1582*****04)、ASUS筆記型電腦、紫色文件夾、帳本、筆記本5本、記事紙20張、路由器、電話座機組4台。   乙○ 2 同上 臺北市○○○路0段00號00樓之0、臺北市○○區○○○路0段000號0樓 手寫紙條3張、手機11支、手寫紙條50張、記事本8本。   顧巧鳳 3 同上 臺北市○○區○○○路0段00巷00號0樓 NOKIA手機10支(門號0973****94、0989****03、0978****74、0981****43、0984****87、0960****03、0989** **49、0983****57、0934****41、0917****67)、NOKIA手機3支、電話號記事單8張、現金11,400元。   程崇德 4 同上 大陸地區廣東省東莞市○○鎮○○00號0棟000房（大陸地區東莞市公安局 104年12月16日查獲黃旭景，於105年3月10日解送回臺灣，由臺北市專勤隊持票在桃園國際機場對黃旭景執行拘提、搜索、扣押） IPHONE手機(門號1368*****50)、SAM SUNG手機(門號1598*****73)、ASUS筆記型電腦、筆記本、3,922元人民幣、現金2,300元。   黃旭景 5 同上 新北市○○區○○路000巷0弄0○0號（5樓頂樓加蓋） HTC手機(門號0938****53)、SAMSUNG TAB2手機(門號0973****83)ASUS手機、威寶手機(0973****32)、存摺3本、SAMSUNG手機、威寶手機。   甲○○ 6 同上 台北市○○區○○路0段00號0樓、5段0號對面停車格 HTC手機(門號0925****69)、IPHONE手機(門號0979****24)、HTC手機、存摺7本、王位入出境許可證。   黃柏翔 7 同上 新北市○○區○○路0段00巷00號 Hugiga手機(門號0981****58）、SON Y手機(門號0916****37、0912****97)、SAMSUNG手機(門號0926****24)、飯店名冊、GIONEE手機、保險套2個。   林本宏 8 同上 新北市○○區○○路000巷0弄0號0樓 手機4支(門號0934****88、0970**** 11、0981****88、0980****11)及SAMSUNG手機2支、FAREASTONC手機1支。   侯緯謙 9 同上 新北市○○區○○○路0段0巷00號 SAMSUNG手機(門號0915****30、0970 ****13)、HTC手機(門號1365*****99 )、SAMSUNG手機(門號0906****88)、電話簿11張、紫色記事本1本、陽信銀行提款卡。   陳俊斌 10 同上 新北市○○區○○路0段000號0樓之0 未使用保險套24枚、旅店名冊15張、手機(門號0970****58)、手機(無門號) 、平板電腦。   劉垣彥 11 同上 新北市○○區○○路00○00○000號房 手機2支(門號0916****07、0972**** 92）。   黃浩津 12 同上 桃園市○○區○○0路○○○街000號0樓000室 手機2支、SIM卡1張。   鄭文豪 13 同上 新北市○○區○○○路00巷00號00樓00室 SAMSUNG手機(門號0973****02、0938 ****06)2支。   劉森源